臺灣高等法院刑事判決　　　　　　　　　　　　　九十三年度上易字第一三七二號
　　上　訴　人
　　即　被　告　乙○○
右上訴人因傷害等案件，不服臺灣臺北地方法院九十二年度易字第一八七二號，中華
民國九十三年七月九日第一審判決（起訴案號：臺灣臺北地方法院檢察署九十一年度
偵字第二三四八八、二四八六四號聲請簡易判決處刑，經原審認不宜簡易處刑，改依
通常程序審理），提起上訴，本院判決如左：
    主  文
上訴駁回。
    事  實
一、乙○○前有多次違反麻醉藥品管理案件之不法前科，最後一次於民國（下同）八
    十四年間因違反麻醉藥品管理案件，經臺灣板橋地方法院於八十四年五月二十三
    日以八十四年度易字第二二六一號判處有期徒刑七月確定，並於八十五年二月二
    十三日送監執行完畢，於八十九年間又因竊盜案件，經原審於八十九年四月十一
    日以八十九年度易字第六○○號判處拘役五十九日確定，甫於八十九年七月四日
    三時許，在台北市○○路○段二三七號之「麥當勞速食品」，夥同另二名姓名年
    急追趕抱走其子連柏瀚之夫連俊銘，欲由麥當勞三樓通往一樓之際，圍堵在二樓
    平台通道處，利用其等雙臂及移動身體左右阻擋之強暴方式，共同妨害甲○○通
    行該處之權利，至見甲○○強行推開其等，由二樓進入通往一樓之樓梯後，乙○
    ○復緊隨其後，基於傷害人身體之犯意，以腳踢向甲○○左腳，致甲○○當場受
    有左腳三公分乘三公分挫傷之傷害。
二、案經甲○○訴由台北市政府警察局大安分局報請臺灣臺北地方法院檢察署檢察官
    偵查聲請簡易判決處刑。
    理  由
一、訊據被告乙○○坦承其於右揭時間，在上開「麥當勞速食店」以身體阻擋告訴人
    甲○○之事實，惟矢口否認有何共同妨害告訴人通行及踢傷告訴人之犯行，辯稱
    ：伊於上開麥當勞速食店二樓樓梯口綁鞋帶時，因告訴人要伊讓路之口氣不佳，
    始與告訴人發生口角爭執，然絕未以腳踢傷告訴人，也沒有故意擋住告訴人去路
    之情事云云。經查：
  (一)被告與另二名姓名年籍不詳身材高大之成年男子，於告訴人追趕抱走其子連柏瀚
    之夫連俊銘，而欲自麥當勞三樓通往一樓之際，圍堵在二樓通道處，並利用雙臂
    及身體左右阻擋告訴人通行一節，業據告訴人甲○○於偵查中指訴歷歷，與證人
    即現場目擊者劉正中於偵查中證述：「（問：當天在麥當勞你看見何事？）……
    我發現不對勁，下去察看時，看到乙○○……擋在三樓樓梯口，不讓甲○○下樓
    ）等語，及證人即現場目擊者馬更更於偵查中證述：「（問：九十一年九月二十
    八日當天在麥當勞的情形？）……我聽到甲○○說趕快來幫忙，我們看到乙○○
    擋在三樓樓梯口」等語之情節互核一致（見九十一年度偵字第二三四八八號偵查
    卷第三十六頁反面、三十七頁正面）。經原審當庭勘驗案發當時該「麥當勞速食
    店」拍攝之監視錄影帶，畫面顯示被告在案發當時夥同二名身材高大之成年男子
    圍在三樓通往二樓之平台通道，與急於追趕案外人連俊銘之告訴人發生推擠，並
    於告訴人擠開被告等人走向一樓後，尾隨其後，全程未見被告有何因綁鞋帶與告
    訴人發生肢體接觸之情形，亦有原審勘驗筆錄在卷可稽（見原審九十二年十一月
    二十七日審判筆錄第三頁）。被告與該二名年籍不詳之成年男子，見告訴人進入
    二樓平台通道，即起身圍堵在該處，並以雙臂及身體左右阻擋告訴人去處，顯係
    出於共同特定目的之攔阻告訴人甚明，被告辯稱非故意妨害告訴人之通行權利云
    云，顯與事實不合，應係臨訟推諉卸責之詞，殊無可採。
  (二)次查，依原審履勘監視錄影帶結果，現場錄音畫面雖因拍攝角度，無法攝得告訴
    人與被告進入一樓樓梯間後之狀況，然被告在該樓梯間以腳踢告訴人一情，除經
    告訴人於警、偵訊時指訴不移，並據證人劉正中及馬更更分別於偵查中結證：「
    乙○○……不讓甲○○下樓，還踢甲○○的腿」、「乙○○……並踢甲○○的腿
    」等語在卷（同上偵查卷第三六頁反面、三七頁正面）。按證人劉正中與馬更更
    與被告素不相識，又無怨隙，衡情應無甘冒偽證刑責故為不實陳述致生損人不利
    己結果之動機，其等指證被告腳踢告訴人之上開證詞，互核一致，且與告訴人指
    訴情節勾稽相符，較之被告空言否認犯行之辯解益足採信。又告訴人之左腳因遭
    被告以腳攻擊，致左腳受有三公分乘三公分挫傷之傷害，亦有台北市立仁愛醫院
    九十一年九月二十九日北市仁醫診字第二九三號驗傷診斷書及台北市立仁愛醫院
    九十二年十月一日北市仁醫歷字第○九二六○八三一八○○號函檢送急診病歷影
    本附原審卷內佐證（見九十一年度偵字第二四八六四號偵查卷第四三頁、九十二
    年度易字第一八七二號卷準備程序筆錄第三頁）。告訴人所受上開左腳挫傷之傷
    害與被告之攻擊行為，顯有相當因果關係，灼然甚明。被告辯稱未以腳踢傷告訴
    人云云，容與事實有間，亦難採信。本件事證明確，被告上開犯行均堪認定，應
    予依法論科。
二、核被告以雙臂及身體左右阻擋之強暴手段，妨害告訴人自由通行之所為，係犯刑
    法第三百零四條之強制罪。被告以腳踢傷告訴人之行為，另係犯刑法第二百七十
    七條第一項之傷害罪。被告與另二名姓名年籍不詳之成年男子間，對於上開強制
    犯行，有犯意聯絡及行為分擔，皆為共同正犯。公訴人漏未斟酌此點，誤認係被
    告一人獨自妨害告訴人通行，稍有未洽。至被告所犯傷害犯行，並無證據證明事
    前與另二名成年男子有何事前之犯意聯絡，此部分超出渠等意思聯絡之範圍，傷
    害部分尚難認另二名姓名年籍不詳之成年男子與被告間有共同正犯關係存在。被
    告所犯強制及傷害二罪間，有方法目的之牽連犯關係，應從一情節較重之傷害罪
    處斷。
三、原審因認被告罪證明確，引用刑法第二百七十七條第一項、第三百零四條、第五
    十五條、第四十一條第一項前段，罰金罰鍰提高標準條例第一條前段、第二條之
    規定。並審酌被告前有如事實欄所載之多項前科紀錄，有本院被告全國前案紀錄
    表可考，足認素行不佳，犯後一味推諉卸責，未見有何悔悟之意，並其教育程度
    、犯罪動機、手段、對於被害人個人法益之侵害程度等一切情狀，量處有期徒刑
    四月，並諭知易科罰金之折算標準，以示懲儆。核無違誤，上訴人即被告上訴意
    旨仍執前詞，否認犯罪，指摘原判決不當，洵無理由，上訴應予駁回。
四、至於告訴代理人於原審及上訴中一再指摘被告另涉犯刑法第二百四十一條第一項
    之略誘罪嫌云云，惟查，此無非係告訴人個人片面指訴，資為論據。本院查案外
    人連俊銘為告訴人之子連柏瀚之生父，案發時仍係得合法行使親權之人，此有告
    訴代理人提出之臺灣高等法院檢察署九十二年度上聲議字第三五四八號處分書在
    原審卷內足憑。既無證據證明被告於案發時有何剝奪連俊銘對於連柏瀚行使親權
    之行為，連柏瀚又係在有監督權人連俊銘之實力支配之下，被告自無成立略誘罪
    之餘地。且此部分復經公訴人另為不起訴處分，實查無其它積極證據證明被告有
    何略誘犯行，難認被告另犯有略誘罪責，並此敘明。
據上論斷，應依刑事訴訟法第三百六十八條，判決如主文。
本案經檢察官陳文琪到庭執行職務。
中　　　華　　　民　　　國　　九十三　　年　　　十　　　月　　　十九 　 日
                              臺灣高等法院刑事第十六庭
                                  審判長法  官  許  增  男
                                        法  官  謝  靜  恒
                                        法  官  周  煙  平
右正本證明與原本無異。
不得上訴。
                                        書記官  蕭  麗  珍
中　　　華　　　民　　　國　　九十三　　年　　 十一 　　月　　　一　　　日
附錄：本案論罪科刑法條全文
中華民國刑法第二百七十七條第一項
傷害人之身體或健康者，處三年以下有期徒刑、拘役或一千元以下罰金。
中華民國刑法第三百零四條
(強制罪)
以強暴、脅迫使人行無義務之事或妨害人行使權利者，處三年以下有期徒
刑、拘役或三百元以下罰金。
前項之未遂犯罰之。
